



joseamsarmiento@gmail.com



+1 (786) 942-8221



33130 Miami



<u>Linkedin</u>

SOBRE MÍ

Soy una persona alegre, resiliente, motivada, resolutiva, ordenada y responsable, con un gran impulso para seguir creciendo y alcanzar mis metas. Además, tengo un manejo excelente en el montaje e instalación de ordenadores. Gracias a mi espíritu de cohesión de grupo, he adquirido mucha experiencia trabajando en equipo para mejorar el rendimiento colectivo. Tengo disponibilidad inmediata y a tiempo completo.

TECNOLOGÍAS



















IDIOMAS



NATIVO



JOSÉ A. MUÑOZ

TÉCNICO SUPERIOR EN DESARROLLO DE APLICACIONES WEB

EXPERIENCIA LABORAL

DESARROLLADOR SOFTWARE

2024 -2024

Accenture España (Málaga)

- Desarrollo front-end.
- · Data Analytics.
- CRO Web Developer.(Conversion Rate Optimization)

ASESOR COMERCIAL VEHÍCULOS

2015 -2022

Caetano Móvil Sur (KIA Málaga)

2018-2022

- Asegurar crecimiento estable y sostenido de las ventas.
- Aumentar la cartera de clientes.
- Estrategias de entendimiento del consumidor.

M and F Auto Sales (Albuquerque, New México, EEUU)

2016-2017

- Venta de vehículos multimarca.
- Recepción de taller.
- Adecuación del lote de coches.

JEFE DE VENTAS

2012-2015

Worten (Málaga, España)

- Consecución de objetivos
- Supervisión y motivación de plantilla.
- Atención al cliente.
- Control de stock.
- Pedidos y Logística.
- Inventario.

VENDEDOR ELECTRÓNICA

2005-2010

Carrefour Los Patios (Málaga, España)

- Venta informática, gama marrón y blanca.
- Implementación de productos según layout.
- Inventarios.

EDUCACIÓN

Técnico Superior en Desarrollo de Aplicaciones Web

IES Playamar

Grado Ciencias Ambientales (UNED) (sin finalizar)

UNED

Curso en montaje y mantenimiento de instalaciones solares fotovoltaicas

Fundación laboral de la construcción 560H

Bachiller Ciencias

IES Emilio Parados

Curso de Gestión de Proyectos de creación y desarrollo empresarial

EOI escuela de negocios 500H

Examinador Español nivel B1 and B2

Instituto Cervantes